臺灣橋頭地方法院刑事判決　
110年度審易字第896號
公  訴  人  臺灣橋頭地方檢察署檢察官
被      告  王俊傑



上列被告因恐嚇案件，經檢察官提起公訴（110年度偵緝字第354
號），本院判決如下：
    主  文
王俊傑犯恐嚇危害安全罪，處拘役參拾日，如易科罰金，以新臺
幣壹仟元折算壹日。
    事  實
一、王俊傑因欲向陳志誠購買荖葉未果，竟於民國109年10月5日
    0時48分許，在不詳地點，基於恐嚇之犯意，以盜用丁文乙
    之照片作為頭像（未據告訴）向臉書申設之暱稱「王建豪」
    帳號（下稱系爭臉書帳號），透過通訊軟體Messanger（下
    稱Messanger） 向陳志誠恫稱：「你要吃揍嗎？」，並傳送
    槍枝照片予陳志誠後，向其稱「出來啊我要開你」等加害陳
    志誠之生命、身體之語（下稱系爭通訊內容），使陳志誠心
    生畏懼，足生損害於陳志誠生命安全。嗣經陳志誠報警處理
    ，始查悉上情。
二、案經陳志誠訴由臺東縣政府警察局臺東分局報告臺灣橋頭地
    方檢察署檢察官偵查起訴。
    理  由
壹、程序部分
一、按法院認為應科拘役、罰金或應諭知免刑或無罪之案件，被
    告經合法傳喚無正當理由不到庭者，得不待其陳述逕行判決
    ，刑事訴訟法第306條定有明文。經查，被告王俊傑前經本
    院合法傳喚，於111年8月3日審理期日無正當理由不到庭，
    有本院送達證書、審判筆錄及報到單在卷可稽（院卷第129
    、135-141頁），而本院斟酌全案情節，認本件被告應科拘
    役，揆諸上開規定，爰不待其到庭陳述，逕行一造辯論判決
    。
二、案據以認定事實之供述證據，公訴人及被告於本院言詞辯論
    終結前均未爭執其證據能力，經審酌該等證據之取得並無違
    法，且與本案待證事實具有關聯性，依刑事訴訟法第159條
    之5之規定，自有證據能力；至所引非供述證據部分，與本
    案事實具自然關聯性，且非公務員違背法定程序所取得，依
    同法第158條之4規定反面解釋，亦具證據能力。　　
貳、實體部分
一、認定事實所憑證據及理由
  ㈠訊據被告固坦承系爭臉書帳號為其所申設等情，並對系爭臉
    書帳號於前揭時，以Messanger傳送系爭通訊內容予告訴人
    陳志誠亦不爭執，然矢口否認有何恐嚇危害安全之犯行，辯
    稱：系爭通訊內容不是伊本人所為，伊臉書帳號於109年6月
    間就遭盜用云云。
  ㈡經查：
  ⒈系爭臉書帳號經由被告申設之門號0000000000號於108年9月3
    0日認證通過等情，為被告偵審中所不爭執（偵緝卷第45-49
    頁、院卷第101頁），核與證人即告訴人於警詢及偵查證述
    相符，並有臉書暱稱「王建豪」擷圖4張、臉書查詢回覆資
    料及亞太行動資料查詢各1份等件在卷可佐，此部分事實應
    可先予認定。
  ⒉又使用系爭臉書帳號之人，盜用證人丁文乙之照片作為頭像
    ，並因購買荖葉未果，於109年10月5日0時48分許，在不詳
    地點，基於恐嚇之犯意，以Messanger發送系爭通訊內容向
    告訴人恫嚇，使其心生畏懼，亦經證人丁文乙與告訴人在警
    詢及偵查證述在案，並有Messenger擷圖4張在卷可參，被告
    對此亦不爭執，此部分事實亦堪認定。
  ⒊被告雖以前詞置辯，並於檢察官110年7月10日偵訊被告時辮
    稱系爭門號曾交予不明情侶使用，可能是他們盜用伊臉書帳
    號等語（偵緝卷第47-49頁）。然查，手機門號為個人對外
    聯繫重要表徵，豈有輕易交予他人使用之理，且被告於偵訊
    時對於該對情侶究為何人？如何認識、聯繫，均語焉不詳。
    被告雖另稱有該情侶中之男性之臉書，可以提供等語，然於
    檢察官要求當庭打開臉書尋找時，又改稱：我現在沒有辦法
    ，我要回去拜託朋友幫我找等語（偵緝卷第49頁），顯屬推
    諉之詞。且檢察官偵訊時問被告：臉書被盜後，有無向臉書
    申請停用帳號或檢舉等語，被告回稱：有的，我會回去找相
    關擷圖，於一週內提供等語（偵緝卷第47頁），然被告迄今
    未提供任何臉書被盜之證據資料。又被告經本院通緝後，於
    111年6月2日到案，經本院訊問時，被告亦辯稱：伊有蒐集
    別人盜用伊臉書帳號之證據等語，並經本院命其於庭後14日
    內陳報本院，並當庭改訂111年7月6日續行準備程序。嗣被
    告無正當理由未到庭，本院改訂111年8月3日行審理程序，
    被告經合法傳喚，仍無正當理由未到庭，且迄今未提供被告
    所稱已蒐集之任何有關其臉書帳號遭到盜用之證據資料，有
    本院訊問、準備程序及審理筆錄、報到單及送達回執在卷可
    佐。綜上以觀，被告所辯臉書遭盜用一節，於本案被告有罪
    與否之認定至關重要，被告偵審中亦一再辯稱伊有蒐集相關
    證據，願意提供等語，衡諸常情，被告如確實掌握臉書帳號
    被盜之證據，為免刑責，理應積極、迅速提供相關有利於已
    之證據，然卻遲遲未提供，且經本院數次合法傳喚，均無正
    當理由未到庭，與自認無辜之被告積極為自己辯護並提供有
    利於已證據之常情有違，執此雖不能逕認被告有罪，然仍足
    以認定被告所辯臉書帳號被盜用等語，應屬虛構之詞，不足
    採信。　
　⒋系爭臉書帳號既由被告所申設，並於前揭時以Messanger對告
    訴人發出系爭通訊內容，又無證據可證被告系爭臉書帳號有
    遭盜用之情，足徵發出系爭通訊內容者，確實為被告。被告
    以此等加害生命、身體安全之事恐嚇告訴人，並致心生畏懼
    ，足生危害於安全，亦堪認定。　　　
  ㈢綜上，被告所辯不足採。本件事證明確，被告上開犯行，足
　　以認定，均應依法論科。
二、論罪科刑
  ㈠核被告所為，係犯刑法第305條之恐嚇危害安全罪。    
  ㈡爰以行為人之責任為基礎，審酌被告未能保持理性自制，僅
　　因細故紛爭，即以系爭通訊內容恫嚇告訴人，衝動之舉造成
　　告訴人心理恐懼，所為誠屬不該。又被告犯後否認有何恐嚇
　　之犯意，犯後態度亦非良好。另斟酌被告上開恐嚇行為之手
　　段、期間短暫，兼衡渠等之犯罪動機、目的，暨被告自述高
　　中肄業、家庭經濟狀況貧寒、無業（偵緝卷第23頁）等一切
　　情狀，分別量處如主文所示之刑，並諭知易科罰金之折算標
　　準，以示懲儆。
據上論斷，應依刑事訴訟法第299條第1項前段，判決如主文。
本案經檢察官蔡婷潔提起公訴，檢察官李門騫到庭執行職務。
中　　華　　民　　國　　111 　年　　8 　　月　　22　　日
                  刑事第四庭   法　官  簡祥紋
以上正本證明與原本無異。
如不服本判決應於收受判決後 20 日內向本院提出上訴書狀，並
應敘述具體理由。其未敘述上訴理由者，應於上訴期間屆滿後20
 日內向本院補提理由書 (均須按他造當事人之人數附繕本)「切
勿逕送上級法院」。
中　　華　　民　　國　　111 　年　　8 　　月　　22　　日
                                書記官  陳佳彬
附錄本案論罪科刑法條：
中華民國刑法第305條
以加害生命、身體、自由、名譽、財產之事恐嚇他人，致生危害
於安全者，處 2 年以下有期徒刑、拘役或 9 千元以下罰金。